臺灣基隆地方法院刑事判決
111年度交簡上字第30號
上  訴  人  
即  被  告  高子堯（原名：高玉霖）



上列被告因公共危險案件，不服本院基隆簡易庭111年度基交簡
字第99號中華民國111年3月25日第一審刑事簡易判決（原聲請簡
易判決處刑案號：111年度偵字第992號），提起上訴，本院管轄
之第二審合議庭判決如下：
    主  文
上訴駁回。
    事實及理由
一、本院審理結果，認第一審判決對上訴人即被告高子堯（原名
    ：高玉霖）論以修正前之刑法第185條之3第1項第1款之吐氣
    所含酒精濃度達每公升零點二五毫克以上而駕駛動力交通工
    具之公共危險罪，而判處被告有期徒刑3月，如易科罰金，
    以新臺幣（下同）1千元折算1日，其認事用法均無違誤，量
    刑亦屬妥適，應予維持，故除證據部分補充「口腔清新劑照
    片（偵卷第71-75頁）」外，其餘均引用第一審刑事簡易判
    決書記載之事實、證據及理由（如附件）。
二、程序部分
（一）卷附酒精測定紀錄表具有證據能力
　　　按關於非供述證據之物證，或以科學、機械方式，對於當
      時狀況所為忠實且正確紀錄，性質上並非供述證據，均當
      無傳聞法則規定適用。如非供述證據非出於違法取得，並
      已依法踐行調查程序，即有證據能力（最高法院97年度台
      上字第1401、6153、3854號判決參照）。查卷附酒精濃度
      檢測單（偵卷第29頁）屬於警員使用酒精濃度測試器對受
      測人進行酒測，經測試器依受測人呼氣之酒精濃度而判讀
      並列印數值，是以科學、機械方式對測定內容所為忠實且
      正確之紀錄，非憑人之記憶轉述而得，性質上並非供述證
      據，證據能力自應依證據取得之合法性及已否依法踐行證
      據調查程序認定。而被告雖爭執本案警員實施酒測之過程
      有瑕疵，然警員對被告所為之酒精檢測程序，查無違法情
      形（詳後述），也無其他證據足以證明酒精濃度檢測單屬
      於偽造、變造或違法取得，且經於審理期日依法踐行證據
      調查程序，上述酒精濃度檢測單自有證據能力。
（二）至本判決其餘認定事實所引用之各證據資料，檢察官、被
      告均未主張排除前開證據之證據能力，且迄於本院言詞辯
      論終結前均未表示異議（本院交簡上卷第35-36、51-52頁
      ），且無證據證明係公務員違背法定程序所取得，依同法
      第158條之4規定反面解釋，均有證據能力。　　
三、被告上訴意旨暨辯稱略以：我從臺北開到基隆的路上，在車
    裡面有噴安麗口腔清新劑，我被撞以後下車打開後車廂拿三
    角錐時，有噴口腔清新劑2、3下，噴完後我請對方報警，警
    察大約10分鐘後來現場，做車禍現場的劃線、拍照等處理，
    大概經過10幾分鐘做完現場處理後，警察就要幫我做酒測，
    要做酒測前，我有再噴2下口腔清新劑，我忘記告知警察我
    有噴口腔清新劑，測完知道自己酒精濃度達0.31時，我有要
    求承辦警員王昶勛立刻重測，但警察沒有重測，我認為警察
    辦案有瑕疵且前後講法不一致。監視器畫面顯示我下車後並
    未使用口腔清新劑，我才想起是在被撞現場有使用。我在酒
    測前15小時有喝海尼根啤酒4-5罐，上網查大約12小時後酒
    精濃度30％的酒就應該會代謝完畢，所以我認為經過15小時
    應該不會再有酒測的結果，如果我是故意酒駕，被撞時也不
    敢叫警察前來處理交通事故。我使用口腔清新劑有5、6年以
    上，瓶上雖有標示主要成分含有食用酒精，但因為字太小所
    以我沒有看，我也不知道口腔清新劑含有酒精成分。在去地
    檢署前我沒有表示有使用口腔清新劑，是因為當時我受到驚
    嚇，也不知道噴口腔清新劑會造成我酒駕的行為。我知道我
    有不對的地方，希望能判輕一點等語。
四、經查：
（一）被告於民國111年1月14日19時起至同日22時30分許止，在
      臺北市大安區錢櫃KTV飲酒後，於111年1月15日14時30分
      許駕駛車牌號碼000-0000號自用小客車上路，嗣於同日15
      時許，在基隆市○○區○○路000號前與證人蔡旻融駕駛之自
      用小客車發生交通事故，經警到場處理，並於同日15時25
      分許對被告施以吐氣酒精濃度檢測，測得其吐氣所含酒精
      濃度達每公升0.31毫克等情，業據被告於警詢及偵查中均
      坦承不諱（偵卷第13-17、67-69頁），核與證人蔡旻融於
      警詢時之證述內容（偵卷第19-21頁）均大致相符，並有
      基隆市警察局道路交通事故現場草圖影本、酒精測定紀錄
      表、呼氣酒精測試器檢定合格證書及基隆市警察局舉發違
      反道路交通管理事件通知單影本（偵卷第27-29、33、39
      頁）在卷可憑，是此部分事實應堪認定。
（二）按對汽車駕駛人實施道路交通管理處罰條例第35條第1項
      第1款測試之檢定時，應以酒精測試儀器檢測且實施檢測
      過程應全程連續錄影，並詢問受測者飲用酒類或其他類似
      物結束時間，其距檢測時已達15分鐘以上者，即予檢測。
      但遇有受測者不告知該結束時間或距該結束時間未達15分
      鐘者，告知其可於漱口或距該結束時間達15分鐘後進行檢
      測；有請求漱口者，提供漱口，違反道路交通管理事件統
      一裁罰基準及處理細則第19條之2第1項第2款定有明文。
      而前揭規範之目的在於避免才飲酒或服用其他含有酒精成
      分物（食）品完畢，可能因口腔仍有含酒精成分之物品殘
      留，致影響檢測結果。故有15分鐘之間隔，使受測者可將
      酒精殘留物自然吞嚥，若受測者確已飲酒結束或服用其他
      含有酒精成分物（食）品超過15分鐘以上，本於吞嚥、呼
      吸等正常揮發、清除過程，縱使留存有少數酒精殘餘在口
      腔、咽喉，已不致干擾測試數值，實施酒測前無再預留15
      分鐘間隔或提供礦泉水讓受測者漱口必要。
（三）證人即承辦警員王昶勛於偵查中證稱略以：111年1月15日
      15時25分許，我前往基隆市○○區○○路000號前處理本件車
      禍事故，若為車禍案件，酒測前不必漱口，也不用詢問當
      事人是否曾於酒測前食用、施用含有酒精成分之食品或物
      品，只需簡單詢問當事人有無喝酒，之後就直接進行酒測
      。被告於酒測前並沒有告知警員有食用、施用含有酒精成
      分之食品或物品，且在警方施以酒測、做警詢筆錄、解送
      至臺灣基隆地方檢察署途中都未表示曾施用過含有酒精成
      分之口腔清新劑，直到案發隔天被告才打電話到派出所表
      示他在酒測前有噴含有酒精成分之口腔清新劑。酒測完被
      告當下並未要求重測，當我告知被告經酒測涉嫌酒駕時，
      被告並未感到驚訝，他只有說前一天幫朋友慶生時有喝酒
      。我們是在被告抵達派出所時，才出示酒測器檢定合格證
      書給被告看，被告當時也沒有表示意見。後來被告有再回
      到派出所找我，並表示希望警方能調閱現場監視器，用以
      證明被告當時有下車，並在路邊施用含有酒精成分之口腔
      清新劑。經調閱監視器畫面結果顯示被告當時並未施用該
      口腔清新劑，此時被告才改口說他是在車禍發生後於車內
      施用等語（偵卷第93-95頁）。
（四）被告於本院審理時雖辯稱其酒測完當下有要求承辦警員立
      刻重測，但警察沒有重測，辦案有瑕疵云云，惟依上開證
      人王昶勛證稱，被告於酒測前、後均未告知承辦警員其有
      先施用含有酒精成分之口腔清新劑，於酒測後得知其吐氣
      所含酒精濃度達每公升0.31毫克時，當下並未感到驚訝，
      亦未要求重測，佐以被告飲酒完畢時間為111年1月15日15
      時許（即被告與證人蔡旻融發生交通事故時）前之某時，
      而被告受酒精檢測之時間則為同日15時25分許，此有卷附
      酒精測定紀錄表可憑（偵卷第29頁），是被告酒測時顯已
      超過其飲酒完畢時間15分鐘，依前述說明，已不致干擾測
      試數值，實施酒測前無再預留15分鐘間隔或提供礦泉水讓
      受測者漱口必要，況被告亦自承其於酒測前忘記告知警員
      其有噴口腔清新劑，故證人王昶勛所實施酒測之程序，與
      道路交通管理事件統一裁罰基準及處理細則第19條之2第1
      項第2款規定無違，而前揭酒精濃度檢測單亦屬警員合法
      取證之物證，自具有證據能力。復依被告於警詢及偵查中
      之供述內容，均未見被告有曾提出重測之要求，縱認被告
      所述有向承辦警員要求重測乙節為真，然此既攸關酒駕犯
      行之成立與否，衡情被告於向警員要求重測未果後，應會
      續於同日偵查中提出作為有利於己之抗辯，惟被告於偵查
      中就檢察官詢問其對於酒測過程有無意見時供稱：酒測只
      有一次，但我覺得可能有錯（偵卷第68頁），僅係爭執酒
      測值可能有誤，而非供稱有向警員要求重測未果，直至向
      本院提出上訴時，始提出此一說詞為上訴理由之一，足徵
      被告所述與常情不符，其此部分辯詞之真實性，已屬有疑
      。況依違反道路交通管理事件統一裁罰基準及處理細則第
      19條之2第3項明文規定：「實施第一項檢測成功後，不論
      有無超過規定標準，不得實施第二次檢測。但遇檢測結果
      出現明顯異常情形時，應停止使用該儀器，改用其他儀器
      進行檢測，並應留存原異常之紀錄。」可知除有如儀器故
      障等致檢測結果出現明顯異常之情形外，原則係不得實施
      第二次檢測，故不論被告於酒測後當下是否有向警員要求
      重測，該酒測儀器既無明顯異常情形，警員依酒測程序規
      定均不可對被告實施第二次吐氣酒精濃度檢測。是被告辯
      稱警員進行酒測之程序有瑕疵云云，所憑無據，難以採信
      。
（五）被告另辯稱其因使用含酒精成分之口腔清新劑而影響酒測
      結果云云，並當庭提出口腔清新劑之新聞相關案例為憑（
      本院交簡上卷第57-73頁），惟查：被告就其使用口腔清
      新劑之時點，先於偵查中供稱係於「車禍發生前」停等紅
      燈時有噴了5下口腔清新劑（偵卷第68頁），然依上開證
      人王昶勛證稱被告事發後隔天主張「車禍發生後」有下車
      ，並於「路邊」施用口腔清新劑，但監視器畫面顯示，被
      告當時並未施用口腔清新劑後，被告又改稱是在車禍發生
      後於「車內」施用（偵卷第95頁），再被告於本院審理時
      又辯稱從臺北開到基隆的路上於車內、車禍發生後下車打
      開後車廂拿三角錐時、警方到場要做酒測前，均有施用口
      腔清新劑（本院交簡上卷第34、52頁），則被告究係於車
      禍發生之前或之後或要做酒測前，在車內、路邊或後車廂
      前，共噴了幾次口腔清新劑等，其供詞反覆且前後明顯不
      一致，則被告所辯有使用含酒精成分之口腔清新劑是否為
      真，實為可疑。
（六）再者，該口腔清新劑於外觀上即有以中文清晰標示主成分
      之一為食用酒精，有口腔清新劑照片（偵卷第71頁）在卷
      可佐，被告既自承有使用口腔清新劑之習慣達5、6年以上
      ，衡情自應相當熟稔該產品內含酒精成分，倘被告所述使
      用口腔清新劑而影響酒測值乙節為真，則其既自承被撞後
      至後車廂拿三角錐時有使用口腔清新劑，待警方到場處理
      交通事故並對其進行酒測時，期間已過20幾分鐘，則本於
      吞嚥、呼吸等正常揮發、清除過程，其口腔內應已無殘餘
      酒精，然被告卻於警員對其進行酒測前又再次施用口腔清
      新劑，並就此可能影響施測結果之重要事項不為反應，發
      現酒測結果逾刑事處罰之規定後，仍於酒精濃度檢測單上
      簽名，迨至臺灣基隆地方檢察署為偵訊時始爭執因使用口
      腔清新劑而影響酒測值，顯與常情不合。被告就此僅辯稱
      因該口腔清新劑上之中文字太小，所以我沒有看，也不知
      道口腔清新劑含有酒精成分云云，惟佐以被告前述自承使
      用口腔清新劑之習慣達5、6年以上，且口腔清新劑係朝口
      腔內噴灑使用，依常情一般人均會對該口腔清新劑之成分
      加以了解，確認該成分是否有害人體，以防造成身體不適
      ，實難想像被告對該口腔清新劑含有酒精成分乙節長達5
      、6年均一無所知，被告此部分所辯顯與常情不合，難認
      可採。
（七）又被告於本院審理時固坦承有於酒測前15小時飲用海尼根
      啤酒4-5罐，惟辯稱其體內酒精已全部代謝完畢，其並無
      酒駕行為云云，並當庭提出飲酒計算公式可以代謝的時間
      、聚餐點酒明細等資料（本院交簡上卷第75-85頁）為憑
      ，惟每個人之體質不同，對酒精之反應不一，則飲酒後代
      謝之快慢即有不同，且每個人之體重、腹中是否存有食物
      、飲用酒精多寡、經過時間等因素均可能會影響個人之酒
      精代謝速率，甚至不同研究者所採取不同之研究方法，均
      有使酒精代謝率存在著可能變異之數值變化，是科學測試
      僅能推估平均速率，而無法精準計算特定人某一駕駛車輛
      時刻之吐氣所含酒精濃度。故被告雖提出飲酒計算公式可
      以代謝的時間等資料，然是否即可據此計算而得出其體內
      酒精已全部代謝完畢，並非無疑。況依被告提出之聚餐點
      酒明細，上載被告所稱於111年1月14日之聚餐有消費伏特
      加2瓶、海尼根啤酒共18罐，則被告是否僅有飲用其所自
      承之海尼根啤酒4-5罐，而非飲用當日消費所載之18罐？
      抑或被告除啤酒外，是否有飲用酒精濃度較高之伏特加？
      均非無疑。上開聚餐點酒明細僅能證明被告於該聚餐時間
      確實有飲酒，然無法證明其飲用之酒類種類及酒精之攝取
      量為何，亦無法證明被告於該聚餐時間結束後至本案駕車
      行為間未再飲用任何酒類。是被告以上開計算公式而據以
      推論其駕車上路時體內酒精已全部代謝完畢云云，所憑無
      據，不足採信。
（八）至被告固聲請調閱密錄器以證明其有向警察要求重測（本
      院交簡上卷第36頁），然經本院電詢基隆市警察局第一分
      局延平街派出所王昶勛警員覆稱：那是111年1月的事情，
      我記得這件我沒有做存檔，而且依照我個人使用密錄器的
      經驗，約2個月的時間密錄器裡的空間就馬上填滿而被後
      面的資料覆蓋等情，有本院111年6月23日電話紀錄表（本
      院交簡上卷第23頁）在卷可稽，是被告此部分聲請調查之
      證據已屬不能調查，且被告前述使用口腔清新劑而影響酒
      測結果乙節既難認為真，又依每人體質不同，酒量不同，
      代謝速度亦不同，業如前述，被告於案發前一晚既有飲酒
      ，其體內之酒精即可能尚未代謝完畢，並經具呼氣酒精測
      試器檢定合格證書之儀器檢出其吐氣所含酒精濃度達每公
      升0.31毫克，且無證據顯示本案儀器有故障或檢測結果出
      現明顯異常之情形，則警員未對被告實施第二次吐氣酒精
      濃度檢測，依道路交通管理事件統一裁罰基準及處理細則
      第19條之2第3項之規定，亦於法無違，足堪認定被告駕車
      上路時之吐氣酒精濃度確已逾每公升0.25毫克，是就此部
      分核無調查之必要。
（九）按量刑輕重，係屬事實審法院得依職權自由裁量之事項，
      苟已斟酌刑法第57條各款所列情狀而未逾越法定刑度，不
      得遽指為違法；刑罰之量定，屬法院自由裁量之職權行使
      ，應審酌刑法第57條所列各款事由及一切情狀，為酌量輕
      重之標準，並非漫無限制。在同一犯罪事實與情節，如別
      無其他加重或減輕之原因，下級審法院量定之刑，亦無過
      重或失輕之不當情形，則上級審法院對下級審法院之職權
      行使，原則上應予尊重。經查，原審判決對被告科處有期
      徒刑3月，業經比較新舊法結果，以被告行為時即修正前
      之規定較有利於被告，而依修正前刑法第185條之3第1項
      第1款之規定論處，並審酌被告前有酒後駕車之前案紀錄
      ，其明知酒後駕車，對一般往來之公眾及駕駛人自身具有
      高度危險性，更應自我警惕，猶於飲酒後駕車上路，除漠
      視自身安危，亦枉顧公眾安全；兼參以被告酒精濃度呼氣
      值為每公升0.31毫克，暨衡酌其否認犯行之犯後態度、自
      述大專畢業之智識程度、職業為金融保險業、勉持之家庭
      經濟狀況等一切情狀，量處有期徒刑3月，併諭知易科罰
      金折算標準，其所宣告之刑尚與被告犯罪情節相當。又修
      正前刑法第185條之3第1項第1款之服用酒類駕駛動力交通
      工具，吐氣所含酒精濃度達每公升零點二五毫克以上罪，
      其法定刑為2年以下有期徒刑，得併科20萬元以下罰金，
      原審判處有期徒刑3月，實已從輕量處較低刑度。核原審
      之認事用法並無違誤，量刑亦屬恰當，應予維持。
（十）綜上所述，本院經核原審之認定事實、適用法律及量刑，
      均為妥適。本件上訴無理由，應予駁回。
五、據上論斷，應依刑事訴訟法第455條之1第1項、第3項、第36
    8條、第373條，判決如主文。
本案經檢察官何治蕙聲請以簡易判決處刑，檢察官林渝鈞到庭執
行職務。
中　　華　　民　　國　　111 　年　　 8　　月　　10  　日
                  刑事第三庭審判長法  官  簡志龍
                                  法  官  顏偲凡
                                  法  官  藍君宜
以上正本證明與原本無異。
本件判決不得上訴。
中　　華　　民　　國　　111 　年　　8 　　月　　10　　日
                                  書記官  王一芳       
附件：　　　
臺灣基隆地方法院刑事簡易判決 
111年度基交簡字第99號
聲  請  人  臺灣基隆地方檢察署檢察官
被      告  高玉霖　女　(民國00年0月00日生)
　　　　　　　　　　身分證統一編號：Z000000000號
　　　　　　　　　　住○○市○○區○○街000巷00號6樓
上列被告因公共危險案件，經檢察官聲請以簡易判決處刑（111
年度偵字第992號），本院判決如下：
    主      文
高玉霖吐氣所含酒精濃度達每公升零點二五毫克以上而駕駛動力
交通工具，處有期徒刑參月，如易科罰金，以新臺幣壹仟元折算
壹日。
    事實及理由
一、本件犯罪事實、證據，除應刪除證據「現場照片11張」及補
    充證據「基隆市警察局道路交通事故現場草圖影本1份」外
    ，餘均引用如附件檢察官聲請簡易判決處刑書之記載。
二、論罪科刑：
(一)行為後法律有變更者，適用行為時之法律。但行為後之法律
    有利於行為人者，適用最有利於行為人之法律，刑法第2條
    第1項定有明文。查被告高玉霖行為後，刑法第185條之3業
    於民國111年1月28日修正公布、同年月30日生效施行。修正
    前刑法第185條之3第1項第1款規定為：「駕駛動力交通工具
    而有下列情形之一者，處2年以下有期徒刑，得併科20萬元
    以下罰金：一、吐氣所含酒精濃度達每公升零點二五毫克或
    血液中酒精濃度達百分之零點零五以上。」修正後則規定為
    ：「駕駛動力交通工具而有下列情形之一者，處3年以下有
    期徒刑，得併科30萬元以下罰金：一、吐氣所含酒精濃度達
    每公升零點二五毫克或血液中酒精濃度達百分之零點零五以
    上。」，經比較新舊法結果，修正後之條文既提高法定刑上
    限，應以被告行為時即修正前之規定較有利於被告，依刑法
    第2條第1項前段規定，本件自應適用被告行為時即修正前刑
    法第185條之3第1項第1款之規定論處。
(二)核被告高玉霖所為，係犯修正前之刑法第185條之3第1項第1
    款之吐氣所含酒精濃度達每公升0.25毫克以上而駕駛動力交
    通工具之公共危險罪。
(三)爰審酌被告前有酒後駕車之前案紀錄，其明知酒後駕車，對
    一般往來之公眾及駕駛人自身具有高度危險性，更應自我警
    惕，猶於飲酒後駕車上路，除漠視自身安危，亦枉顧公眾安
    全；兼參以被告酒精濃度呼氣值為每公升0.31毫克，暨衡酌
    其否認犯行之犯後態度、自述大專畢業之智識程度、職業為
    金融保險業、勉持之家庭經濟狀況（參偵卷第13頁調查筆錄
    「受詢問人」欄）等一切情狀，量處如主文所示之刑，並諭
    知易科罰金之折算標準，以資儆懲。
三、依刑事訴訟法第449條第1項前段、第3項、第454條第2項，
    逕以簡易判決處刑如主文所示之刑。
四、如不服本判決，得附繕本自收受送達之日起20日內，向本院
    提出上訴書狀，上訴於本院第二審合議庭。
五、本案經檢察官何治蕙聲請以簡易判決處刑。
中　　華　　民　　國　　111 　年　　3 　　月　　25　　日
                  基隆簡易庭  法  官  周霙蘭
以上正本證明與原本無異。
如不服本判決，應於判決送達後20日內，向本院提出上訴書狀，
敘述上訴理由，上訴於本院合議庭，並按他造當事人之人數附具
繕本。
中　　華　　民　　國　　111 　年　　3 　　月　　25　　日
                              書記官  洪儀君
附錄論罪法條：
中華民國刑法第185條之3（修正前）
駕駛動力交通工具而有下列情形之一者，處2年以下有期徒刑，
得併科20萬元以下罰金：
一、吐氣所含酒精濃度達每公升零點二五毫克或血液中酒精濃度
    達百分之零點零五以上。
二、有前款以外之其他情事足認服用酒類或其他相類之物，致不
    能安全駕駛。
三、服用毒品、麻醉藥品或其他相類之物，致不能安全駕駛。
因而致人於死者，處3年以上10年以下有期徒刑；致重傷者，處1
年以上7年以下有期徒刑。
曾犯本條或陸海空軍刑法第54條之罪，經有罪判決確定或經緩起
訴處分確定，於5年內再犯第一項之罪因而致人於死者，處無期
徒刑或5年以上有期徒刑；致重傷者，處3年以上10年以下有期徒
刑。
【附件】　　　　　　　　　
臺灣基隆地方檢察署檢察官聲請簡易判決處刑書　
                                      111年度偵字第992號
　　被　　　告　高玉霖　女　39歲（民國00年0月00日生）
　　　　　　　　　　　　住○○市○○區○○街000巷00號6樓
　　　　　　　　　　　　國民身分證統一編號：Z000000000號
上列被告因公共危險案件，業經偵查終結，認宜聲請以簡易判決
處刑，茲將犯罪事實及證據並所犯法條分敘如下：
　　　　犯罪事實
一、高玉霖前因公共危險案件，經本署以94年度偵字第2891號為
    緩起訴處分確定。（不構成累犯）
二、詎其猶不思警惕，明知飲用酒類後，其吐氣所含酒精濃度達
    每公升0.25毫克以上時，不得違規駕駛動力交通工具，猶於
    民國111年1月14日19時起至同日22時30分許止，在臺北市大
    安區錢櫃KTV，飲用啤酒5瓶後，於翌（15）日14時30分許，
    駕駛車牌號碼000-0000號自用小客車上路，嗣於翌（15）日
    15時許，行經基隆市○○區○○路000號前時，因與蔡旻融駕駛
    之車牌號碼000-0000號自用小客車發生交通事故，經警到場
    處理，並於翌（15）日15時25分許，對高玉霖施以吐氣酒精
    濃度檢測，測得其吐氣所含酒精濃度達每公升0.31毫克而查
    獲。
三、案經基隆市警察局第一分局報告偵辦。
        證據並所犯法條
一、訊據被告高玉霖於警詢時原坦承上開酒駕犯行，惟於偵訊時
    改稱：酒測只有一次，但我覺得可能有錯，因為距離我喝酒
    已經隔了15個小時。而且我在被撞前、等紅燈時，有噴了含
    酒精的口腔清新劑云云。經查：被告之上開犯行，有證人蔡
    旻融於警詢時之證述、酒精測定紀錄表、呼氣酒精測試器檢
    定合格證書及基隆市警察局舉發違反道路交通管理事件通知
    單影本各1紙、現場照片11張附卷可佐，且證人即承辦警員
    王昶勛於偵訊時證稱：111年1月15日下午3時25分許，我前
    往基隆市○○區○○路000號前處理本件車禍事故，依現行規定
    ，發生車禍時我們與交通隊一同前往處理時，我們要協助指
    揮現場交通。並等待交通隊同仁畫現場圖、測量路距，再由
    交通隊開立事故聯單給事故當事人。之後就由派出所人員於
    案發現場對當事人施以酒測。若為車禍案件，酒測前不必漱
    口，也不用詢問當事人是否曾於酒測前食用、施用含有酒精
    成分之食品或物品。只需簡單詢問當事人有無喝酒，之後就
    直接進行酒測。被告當下並未要求重測。此外，當我告知被
    告經酒測涉嫌酒駕時，被告並未感到驚訝，他只有告訴我說
    他前一天幫朋友慶生時有喝酒。被告在警方施以酒測、做警
    詢筆錄、解送至鈞署途中都未表示曾施用過上開類型之口腔
    清新劑，直到案發隔天被告才打電話到派出所表示此事。當
    時我休假，沒有親自接到被告電話。距同事轉述，被告表示
    他在酒測前有噴含有酒精成分之口腔清新劑。我休假完後，
    被告有再回到派出所找我，並表示希望警方能調閱現場監視
    器，用以證明被告當時有下車，並在路邊施用含有酒精成分
    之口腔清新劑。經本所調閱監視器畫面，有調到畫面，但結
    果顯示為被告當時並未施用含有酒精成分之口腔清新劑，此
    時被告才改口說他是在車禍發生後於車內施用等語。衡以員
    警酒測前之準備、查證及相關程序之進行時間，則被告縱有
    於車上使用該口腔清新劑，但自使用該口腔清新劑後至實施
    酒測時，已耗費數分鐘之久，而員警跟被告對話之期間，被
    告口腔的酒精濃度亦已因時間之經過及口腔閉合且與空氣接
    觸而產生急速變化，倘無被告之前喝酒之行為，僅如被告所
    辯係口腔清新劑干擾所致，諒不可能酒測值達呼氣酒精濃度
    每公升0.31毫克；再者，被告既自承其常常使用該口氣清新
    劑，衡情自應相當熟稔該產品所含酒精成分，倘被告所述為
    真，則其於警員實施呼氣酒精濃度測試時，又豈會就此可能
    影響施測結果之重要事項不為反應，且發現酒測結果逾刑事
    處罰之規定後亦未要求重測，仍於酒精測定紀錄表上簽名，
    遲至本署偵訊時始庭呈口氣清新劑，並據以翻異前詞，否認
    犯罪，即與常情不合，無法採取。參以被告使用含有酒精之
    口腔清潔劑之時間係在發生交通事故前即111年1月15日下午
    3時許前某時許，至進行酒測之時間即111年1月15日下午3時
    25分許，顯逾15分鐘，被告縱曾使用含有酒精之口腔清潔劑
    ，於進行酒測時亦早已全然不存在，不足以影響酒精濃度測
    試數值之正確性，其已達不能安全駕駛動力交通工具之程度
    甚明，被告所辯要屬卸責之詞，顯不可採，其犯嫌堪以認定
    。
二、核被告所為，係犯刑法第185條之3第1項第1款之吐氣所含酒
    精濃度達每公升0.25毫克以上而駕駛動力交通工具之公共危
    險罪嫌。
三、依刑事訴訟法第451條第1項聲請逕以簡易判決處刑。　　　
　　此　致
臺灣基隆地方法院基隆簡易庭
中　　華　　民　　國　 111　　年　　 2　　月　　24　　日
　　　　　　　　　　　　　　　檢　察　官　何治蕙
本件正本證明與原本無異
中　　華　　民　　國　 111　　年　　 3　　月　　 3　　日
　　　　　　　　　　　　　　　書　記　官　郭獻駿
附錄本案所犯法條全文
中華民國刑法第185條之3
駕駛動力交通工具而有下列情形之一者，處 2 年以下有期徒刑
，得併科 20 萬元以下罰金：
一、吐氣所含酒精濃度達每公升零點二五毫克或血液中酒精濃度
    達百分之零點零五以上。
二、有前款以外之其他情事足認服用酒類或其他相類之物，致不
    能安全駕駛。
三、服用毒品、麻醉藥品或其他相類之物，致不能安全駕駛。
因而致人於死者，處 3 年以上 10 年以下有期徒刑；致重傷者
，處 1 年以上 7 年以下有期徒刑。
曾犯本條或陸海空軍刑法第 54 條之罪，經有罪判決確定或經緩
起訴處分確定，於五年內再犯第 1 項之罪因而致人於死者，處
無期徒刑或 5 年以上有期徒刑；致重傷者，處 3 年以上 10 年
以下有期徒刑。

本件係依刑事訴訟法簡易程序辦理，法院簡易庭得不傳喚被告、
輔佐人、告訴人、告發人等出庭即以簡易判決處刑；被告、被害
人、告訴人等對告訴乃論案件如已達成民事和解而要撤回告訴或
對非告訴乃論案件認有受傳喚到庭陳述意見之必要時，請即另以
書狀向簡易法庭陳述或請求傳訊。